# 向客户转让商品同时取得可识别单项履约义务的判断

提问人：罗 大 xx 时间：2022-12-16 11:06:58
请教陈版主有关向客户转让商品同时取得可识别单项履约义务的判断
背景：公司为地方公交免费提供设备和搭建平台，地方公交为其推广不低于 3000 套公交设备，推广量超过 3000 套，超出部分需基于销售额给地方公交分配3%分配额，未超过则不分配。
意见 1 ：公司无偿为地方公交提供设备和服务是为了取得销售订单，设备和服务成本符合合同取得成本定义，应当将设备和服务确认为合同取得成本，按推广数量分摊计入销售费用；
意见 2 ：该业务应当作为公司向地方公交销售设备和提供服务的同时，自地方公交取得推广服务，应确认设备和服务的销售收入，取得的推广服务按照公允价值确认费用您怎么看呢？

回答人：chenyiwei
这里的设备、平台和服务分别是什么？提供设备本身是否可以构成一项单独的履约义务，还是必须将设备作为本企业提供后续服务的载体（例如提供经专门设置过的车载定位设备，接受本企业提供的定位监控服务）？
另外，本企业目前是免费提供设备和搭建平台，日后作为一种持续业务模式，如何实现盈利？
具体服务内容，以及与设备的关系等不同，会计影响也会有很大差异，所以还是先请把相关背景描述清楚。

提问人：罗 大 xx 时间：2022-12-21 09:27:56
补充背景内容：提供给地方公交的设备是车载设备，为其现有公交进行更新改造，平台为运营生产系统和企业管理系统，机房为地方公交服务器，这三项内容均为公司的主营业务，提供给地方公交的设备与后续交易并无关联。企业目前提供设备和搭建平台，日后通过向经地方公交推广的公交车生产商销售车载设备盈利，企业直接向公交车生产商销售车载设备。

回答人：chenyiwei
可能可以接受方案 1 ，但背景信息还是过于简单，无法作出最终判断。